Benjamin TISSERAND



46 ans célibataire 2 enfants

2 rue de la République 90000 BELFORT

06 13 99 12 31 benjamin.belfort@gmail.com

Permis B

LANGUES

Français

Anglais

(lecture & écriture commerciale)

CENTRES D'INTÉRÊT

Musique (pratique de la batterie)

Danses latines

Crossfit

Randonnée

Cinéma

RÉSEAUX SOCIAUX

- benjamin_tisserand ←
- benjamin_belfort <</pre>
- f facebook.com/benji.tisserand
- in linkedin.com/in/benjamin-tisserand
- youtube.com/@playdrum1681

À PROPOS DE MOI

Après avoir dirigé pendant 8 ans l'entreprise familiale, j'ai cédé mon entreprise et j'y suis resté en tant que responsable commercial. Mon parcours est particulier car je suis passé par tous les postes et tous les statuts. A ce titre, j'ai développé des compétences de gestion, de management, d'organisation, de création et de vente, en mettant les relations humaines au premier plan. Dans mes actions, ma volonté est de privilégier la meilleure expérience utilisateur : clients, collaborateurs, collègues et partenaires.

Demain, je souhaite me former pour travailler dans une nouvelle activité, tout en bénéficiant de mon expérience passée.

EXPÉRIENCE

EMBAL PLUS est une entreprise spécialisée dans la création et la distribution d'emballages personnalisés pour les commerces

Responsable Commercial - EMBAL PLUS

> juillet 2018 à septembre 2023

Gestion et développement de clientèle, développement du portefeuille grands comptes, administration des ventes, suivi des commerciaux, réalisation des documents commerciaux.

Dirigeant - EMBAL PLUS

> 2010 à 2018

Gestion de l'entreprise et management, coordination des équipes sédentaires et commerciales. Entretien des relations avec les partenaires de l'entreprise et développement d'un réseau professionnel.

Magasinier, ADV, Commercial, Accompagnement - EMBAL PLUS > 2001 à 2010

Entrée dans l'entreprise familiale en tant que magasinier, puis assistant commercial à l'ADV, commercial terrain, et accompagnement du PDG dans la gérance.

Service militaire au 152^e régiment d'infanterie - Colmar > 2000 à 2001

FORMATION

Centre des Jeunes Dirigeants

> depuis 2015

BTS Communication des Entreprises, Lycée René Cassin - Strasbourg > 1999

BAC Vente Action Marchande, Cours Notre Dame des Anges - Belfort > 1997